【裁判字號】    92,訴,1357
【裁判日期】    920626
【裁判案由】    毒品危害防制條例
【裁判全文】
臺灣高雄地方法院刑事判決                        九十二年度訴字第一三五七號
    公  訴  人  臺灣高雄地方法院檢察署檢察官
    被      告  甲○○
右列被告因毒品危害防制條例案件，經檢察官提起公訴（九十二年度毒偵字第二二九
二號、九十二年度毒偵緝字第一九二號），本院判決如左：
    主  文
甲○○連續施用第一級毒品，累犯，處有期徒刑柒月，殘留第一級毒品海洛因粉末之
殘渣袋壹只、殘留第一級毒品海洛因之注射針筒貳支均沒收銷燬之。
    事  實
一、甲○○曾於民國八十八年間因竊盜案件經本院判處有期徒刑八月，並經臺灣高等
    法院高雄分院駁回上訴確定，於九十年四月十三日執行完畢，前於八十八年間因
    施用毒品案件，經本院於八十八年九月十五日以八十八年毒聲字第六七四四號裁
    定送勒戒處所觀察、勒戒後，認無繼續施用毒品之傾向，經臺灣高雄地方法院檢
    察署檢察官於八十八年九月三十日以八十八年度毒偵字第一一二四號為不起訴處
    分確定。詎其於前開不起訴處分確定後五年以內，猶仍不知戒絕毒品，明知海洛
    因業經公告列為毒品危害防制條例第二條第二項第一款之第一級毒品，不得非法
    持有、施用，竟又基於施用第一級毒品海洛因之概括犯意，自九十一年五月間某
    日起至九十二年三月八日止，連續在高雄縣仁武鄉八卦村信義巷六號之住處等地
    鳳山市慈暉新村四巷十五之一號住處等地，以注射針筒將海洛因注射入體內之方
    式，施用第一級毒品海洛因多次。嗣於九十一年八月二十三日晚上十時三十分許
    在高雄市○○區○○路與臥龍路口為警查獲，並扣得殘留第一級毒品海洛因粉末
    之殘渣袋一只、殘留第一級毒品海洛因之注射針筒二支；再於九十二年三月九日
    晚上十一時許，在高雄市○○區○○路與林森路口為警查獲。經本院於九十一年
    九月三日以九十一年毒聲字第五六一四號裁定送勒戒處所觀察勒戒後，認有繼續
    施用毒品傾向，再經本院於九十二年四月一日以九十二年毒聲字第一九八五號裁
    定令入戒治處所施以強制戒治迄今。
二、案經高雄高雄市政府警察局移送臺灣高雄地方法院檢察署檢察官偵查起訴。
    理  由
一、右揭犯罪事實，業據被告甲○○分別於警、偵訊及本院審理時坦承不諱，被告於
    九十一年八月二十三日、九十二月三月九日為警查獲時所採取之尿液，經送檢驗
    結果，均呈嗎啡陽性反應，分別有高雄市政府衛生局九十一年九月三日高衛試煙
    字第Ｃ─一二一號、高雄市立凱旋醫院九十二年三月二十日高市凱醫檢字第九三
    六號煙毒尿液檢驗成績書各一紙在卷可稽，又前開扣案之疑似殘留第一級毒品海
    洛因粉末之殘渣袋一只及注射針筒二支，經送高雄醫學大學附設中和紀念醫院檢
    驗結果，均含有第一級毒品海洛因成分，有該院九十二年六月十日編號九二○六
    ─一一九號、九二○六─一一九號檢驗報告各一紙附審卷可按；此外，復有前開
    殘留第一級毒品海洛因粉末之殘渣袋一只、殘留第一級毒品海洛因之注射針筒二
    支扣案可資佐證，被告上開自白與事實相符，自可採為認定事實之依據，被告右
    揭施用第一級毒品犯行，洵堪認定。再查，被告前於八十八年間因施用毒品案件
    ，經本院於八十八年九月十五日以八十八年毒聲字第六七四四號裁定送勒戒處所
    觀察、勒戒後，認無繼續施用毒品之傾向，經臺灣高雄地方法院檢察署檢察官於
    八十八年九月三十日以八十八年度毒偵字第一一二四號為不起訴處分確定，其於
    該不起訴處分確定後五年以內，再犯本件施用第一級毒品之犯行，經本院於九十
    一年九月三日以九十一年毒聲字第五六一四號裁定送勒戒處所觀察勒戒後，認有
    繼續施用毒品傾向，再經本院於九十二年四月一日以九十二年毒聲字第一九八五
    號裁定令入戒治處所施以強制戒治迄今等情，有該不起訴處分書及本院被告院內
    索引卡紀錄表、臺灣高等法院被告全國前案紀錄表、臺灣高雄地方法院檢察署刑
    案資料查註紀錄表、臺灣高雄看守所附設勒戒處所九十二年三月二十五日高所坤
    戒勒字第六六六號函附之「有無繼續施用毒品傾向證明書」各一份在卷可稽，被
    告於前揭不起訴處分後五年以內再犯本件施用第一級毒品犯行，經本院裁定送勒
    戒處所觀察勒戒後，認有繼續施用毒品傾向，應依法予以論罪科刑。
二、查海洛因、安非他命分係毒品危害防制條例第二條第二項第一款、第二款所稱之
    第一級、第二級毒品，均不得持有、施用。次按犯毒品危害防制條例第十條之施
    用第一級、第二級毒品罪者，檢察官應先將被告送勒戒處所觀察、勒戒，經觀察
    、勒戒後，認無繼續施用毒品傾向者，應由檢察官為不起訴處分。依此為不起訴
    處分後，五年內再犯第十條施用第一級、第二級毒品罪者，經觀察、勒戒後，認
    有繼續施用毒品之傾向，則不適用前開規定，而應依通常訴訟程序予以起訴論罪
    科刑，此觀諸毒品危害防制條例第二十條第一項、第二項前段、第三項前段規定
    自明。本件被告前既已因施用毒品案件，經送勒戒處所觀察、勒戒後，認無繼續
    施用毒品傾向，由檢察官為不起訴處分在案，其於該不起訴處分後五年內再犯施
    用海洛因之犯行，再經送觀察、勒戒後，認有繼續施用毒品之傾向，依前所述，
    應依法予以論罪科刑。故核被告所為，係犯毒品危害防制條例第十條第一項施用
    第一級毒品罪。又被告先後多次施用第一級毒品海洛因之行為，時間緊接，且反
    覆為之，所犯又係同一罪名之罪，顯係基於概括犯意為之，均應依連續犯規定論
    以一罪。至被告多次持有第一級犯行，亦係基於概括之犯意反覆為之，本應以連
    續持有論，惟其持有後進而施用，其持有之低度行為應被施用之高度行為所吸收
    ，故不另論其持有毒品罪。末查，被告曾於八十八年間因竊盜案件經本院判處有
    期徒刑八月，並經臺灣高等法院高雄分院駁回上訴確定，於九十年四月十三日執
    行完畢之事實，有臺灣高等法院被告全國前案紀錄表及臺灣高雄地方法院檢察署
    刑案資料查註紀錄表各一份在卷可稽，其於五年以內再犯本件有期徒刑以上之罪
    ，為累犯，依刑法第四十七條規定加重其刑。審酌被告於毒品危害防制條例施行
    後因施用毒品，經勒戒、觀察，由檢察官為不起訴處分確定後，仍未戒絕毒品，
    再犯相同之罪，顯見其無戒毒悔改之意，並念其施用毒品乃自戕一己之身體健康
    ，尚未害及他人，且其犯後已坦承犯行，態度良好等一切情狀，量處如主文所示
    之刑，並定其應執行之刑。扣案之殘留第一級毒品海洛因粉末之殘渣袋一只、殘
    留第一級毒品海洛因之注射針筒二支，其上殘留之第一級毒品海洛因已無從分析
    剝離，均應視同毒品，併依毒品危害防制條例第十八條第一項前段規定宣告沒收
    並銷燬之。
據上論斷，應依刑事訴訟法第二百九十九條第一項前段，毒品危害防制條例第十條第
一項、第二十條第三項、第十八條第一項前段，刑法第十一條、第五十六條、第四十
七條，判決如主文。
本案經檢察官陳永章到庭執行職務。
中      華      民      國      九十二      年    六    月    二十六    日
                                  臺灣高雄地方法院刑事庭
                                      法  官    涂裕洪
右正本證明與原本無異。
如不服本判決，應於判決送達後十日內，向本院提出上訴狀。
                                      書記官    賴佳慧
中    華    民    國      九十二     年      七     月      二      日
附錄本判決論罪法條：
毒品危害防制條例第十條第一項：
  施用第一級毒品者，處六月以上五年以下有期徒刑。


司法院資訊處製作；財團法人民間司法改革基金會備份。
